臺灣士林地方法院民事裁定
111年度小上字第111號
上  訴  人  黃絢琦（即黃世英之繼承人）

被  上訴人  詹涓儷
訴訟代理人  劉永培律師
上列當事人間侵權行為損害賠償事件，上訴人對於中華民國111
年7月5日本院士林簡易庭111年度士小字第349號第一審小額民事
判決提起上訴，本院裁定如下：
    主  文
上訴駁回。
第二審訴訟費用新臺幣壹仟伍佰元由上訴人負擔。
    事實及理由
一、按對於小額程序第一審裁判之上訴，非以其違背法令為理由
    ，不得為之，又其上訴狀內應記載上訴理由，表明下列各款
    事項：㈠原判決所違背之法令及其具體內容；㈡依訴訟資料
    可認為原判決有違背法令之具體事實，民事訴訟法第436條
    之24第2項、第436條之25分別定有明文。另依民事訴訟法第
    436條之32第2項準用第468條、第469條第1款至第5款之規定
    ，判決不適用法規或適用不當者，為違背法令；判決有第46
    9條第1款至第5款情形之一者，為當然違背法令。是當事人
    以小額訴訟程序之第一審判決違背法令為理由提起上訴時，
    就原判決如何不適用法規或適用法規不當，其上訴狀或理由
    書應有具體之指摘，並揭示該法規之條項或其內容；如依民
    事訴訟法第469條第1款至第5款所列各款事由提起上訴者，
    其上訴狀或理由書應揭示合於該條款之事實，若小額訴訟程
    序上訴人之上訴狀或理由書未依上述方法表明者，自難認已
    對原判決之違背法令有具體之指摘，其上訴即不合法（最高
    法院71年台上字第314號裁定意旨參照）。再依民事訴訟法
    第436條之32第2項準用第471條第1項、第444條第1項之規定
    ，上訴狀內未表明上訴理由者，上訴人應於提起上訴後20日
    內，提出理由書於原審法院，未提出者，毋庸命其補正，由
    原審法院以裁定駁回之；如原審法院未裁定駁回者，應由第
    二審法院以上訴不合法逕予駁回。　　
二、上訴意旨略以：被上訴人未曾通知上訴人參與鑑定其所稱之
    漏水，於原審審理期間亦未現場履勘，而其指述之排水管與
    被上訴人住處之牆壁並未相連，故原審判決認定事實有所偏
    誤，為此，提起上訴，並聲明原判決不利於上訴人之部分廢
    棄等語。
三、經查：上訴人所持上訴理由，核其內容均係就原審所為事實
    認定、證據取捨之範疇加以爭執，並未具體指摘原判決如何
    不適用法規、或適用法規不當、或有民事訴訟法第469條第1
    款至第5款所定情事，及揭示該法規之條項或其內容，實難
    認上訴人已於上訴狀內依法表明原判決如何具體違背法令，
    故依前揭法條規定及裁定意旨，本件上訴未具備上訴之合法
    程序，其上訴自難認為合法，依法應予駁回。
四、末按小額訴訟之上訴程序，法院為訴訟費用之裁判時，應確
    定其費用額，民事訴訟法第436條之19第1項、第436條之32
    第1項分別定有明文。本件第二審訴訟費用額確定為新臺幣1
    ,500元，依同法第95條、第78條規定，應由敗訴之上訴人負
    擔。
五、據上論結，本件上訴為不合法，爰裁定如主文。 　　
中    華    民    國    111   年     11   月     2    日
            民事第二庭審判長  法  官  陳章榮
                              法  官  孫曉青
                              法  官  蘇錦秀
以上正本係照原本作成。
本裁定不得抗告。
中    華    民    國    111   年    11    月     2    日
                              書記官  詹欣樺